【裁判字號】    88,易,794
【裁判日期】    890124
【裁判案由】    傷害等
【裁判全文】
臺灣花蓮地方法院刑事判決                          八十八年度易字第七九四號
    公  訴  人  臺灣花蓮地方法院檢察署檢察官
    被      告  乙○○
右被告因傷害等案件，經檢察官提起公訴（八十八年度偵字第三八四六號），本院判
決如左：
    主  文
乙○○被訴毀損罪及傷害罪部分，均公訴不受理。被訴恐嚇罪部分，無罪。
    理  由
壹、被訴傷害罪及毀損罪部分：
一、按告訴乃論之罪，告訴人於第一審辯論終結前得撤回其告訴，又告訴經撤回者，
    應諭知不受理之判決，刑事訴訟法第二百三十八條第一項、第三百零三條第三款
    定有明文。
二、查本件告訴人甲○告訴被告乙○○於民國（下同）八十八年九月二十一日上午六
    時三十分許，在外飲酒後，返回其前妻即告訴人甲○位於花蓮市○○街二十一巷
    十號之住處，因細故與甲○發生爭執，竟基於毀損之犯意，徒手毀損甲○所有之
    健康床、茶杯、家具及電話等物，致令不堪使用，足以生損害於甲○。復基於傷
    害之犯意，以拳頭毆打甲○之頭部，致甲○受有頭痛之傷害。起訴書認被告係分
    別犯有刑法第三百五十四條之罪、第二百七十七條第一項之罪，依同法第三百五
    十七條、第二百八十七條之規定，均須告訴乃論。茲據告訴人甲○於八十九年一
    一月十二日撤回告訴（見本院八十九年一月十二日訊問被告筆錄），依照首開說
    明，本件被告被訴毀損罪及傷害罪部分，自均應為不受理判決之諭知。
貳、被訴恐嚇罪部分：
一、本件公訴意旨略以：被告乙○○於八十八年九月二十一日上午六時三十分許，在
    外飲酒後，返回其前妻即告訴人甲○位於花蓮市○○街二十一巷十號之住處，因
    細故與甲○發生爭執，竟基於恐嚇之犯意，以言詞恐嚇甲○說：「要毀掉妳」等
    語，使甲○心生畏懼，因認被告涉犯刑法第三百零五條之恐嚇危害安全罪嫌等情
    。按公訴人認被告涉犯恐嚇危害安全罪嫌，無非僅以告訴人甲○之指訴為論據。
    訊據被告始終堅詞否認有恐嚇危害安全犯行，辯稱：伊當天雖有喝點酒，回家後
    想與甲○燕好，但甲○不願意，兩人有發生爭吵，但並沒有恐嚇甲○等語。
二、按告訴人之告訴，係以使被告受刑事追訴為目的，是其陳述是否與事實相符，仍
    應調查其他證據以資審認，最高法院五十二年台上字第一三００號判例意旨可參
    。查告訴人甲○於警訊時雖供稱：「當時屋內只有我和乙○○二人而已，乙○○
    在打完我之後，要離開前口出揚言要毀掉我，使我心生畏懼」云云，於本院調查
    時則稱：「他只是摔杯子而已，並沒有恐嚇我」等語（見本院八十九年一月十二
    日訊問被告筆錄），告訴人甲○前後所為之指述已有矛盾，實難以其在警訊中之
    指訴，即認定被告涉有恐嚇之犯行。是本件在被告堅決否認有出言恐嚇情況下，
    並無其他證據足以審認告訴人之陳述是否與事實相符，自不得以告訴人於警訊之
    指訴，遽為不利被告之認定。此外，復查無其他證據足以證明被告有恐嚇危害安
    全之行為，被告此部分犯罪應屬不能證明，應為無罪判決之諭知。
據上論斷，應依刑事訴訟法第三百零三條第三款、第三百零一條第一項前段，判決如
主文。
本案經檢察官李子春到庭執行職務。
中      華      民      國    八  十  九  年    一    月      二十四    日
                              臺灣花蓮地方法院刑事庭
                                  法  官  林  國  泰
右正本證明與原本無異。
如對本判決不服，應於送達後十日內，向本院提出上訴狀。（應抄附繕本）告訴人或
被害人如對於本判決不服者，應具備理由請求檢察官上訴，其上訴期間之計算係以檢
察官收受判決正本之日期為準。
                                  法院書記官
中      華      民      國    八  十  九  年    一    月      二十四    日


司法院資訊處製作；財團法人民間司法改革基金會備份。
